臺灣高雄地方法院刑事判決　　　　　　　94年度訴字第2126號
公　訴　人　臺灣高雄地方法院檢察官
被　　　告　甲○○
上列被告因違反毒品危害防制條例案件，經檢察官提起公訴（94
年度毒偵字第4975號）及移送併辦（94年度毒偵字第5570號）後
，被告於本院準備程序為有罪之陳述，經合議庭裁定由受命法官
獨任進行簡式審判程序審理，本院判決如下：
    主  文
甲○○連續施用第一級毒品，累犯，處有期徒刑拾月。扣案之第
一級毒品海洛因貳包（分別淨重零點壹壹公克、空包裝重零點
零公及淨重零點壹陸公克、零點貳肆公克）及殘留海洛因注射針
筒貳支，均沒收銷燬之。
    事  實
一、甲○○前因違反毒品危害防制條例案件，經本院分別以91年
    度訴字第3147號、93年度訴字第903 號，判處有期徒刑10月
    、8 月確定，入監接續執行上開徒刑後，於民國94年1 月20
    日縮短刑期假釋出監，並於94年5 月3 日假釋期滿未經撤銷
    ，其未執行之刑，以已執行論。又於91年間因施用毒品案件
    ，經本院以91年度毒聲字第3292號裁定觀察勒戒，嗣因有繼
    續施用毒品之傾向，由本院以91年毒聲字第6450號裁定令入
    戒治處所施以強制戒治，並於92年3 月28日停止戒治釋放出
    所。其於釋放後五年內復基於施用第一級毒品海洛因之概括
    犯意，於94年5 月21日下午3 時起，至同年6 月30日下午1
    時許止，在高雄縣路竹鄉○○街101 巷7 號住處等處，以針
    筒注射之方式，連續施用第一級毒品海洛因多次。嗣分別於
    同年5 月21日晚上7 時許，為警在高雄縣鳳山市○○路與明
    昌街口前查獲，並扣得第一級毒品海洛因1 小包（淨重0.11
    公克、空包裝重0.30公克）及殘留第一級毒品海洛因之注射
    針筒1 支；於同年6 月30日下午6 時10分許，為警在高雄縣
    鳳松路中油加油站前查獲，並扣得第一級毒品海洛因1 小包
    （淨重零點0.16公克、包裝重0.24公克）及殘留第一級毒品
    海洛因之注射針筒1 支。
二、案經高雄縣政府警察局鳳山分局報請台灣高雄地方法院檢察
    署檢察官偵查起訴及移送併辦。
    理  由
一、上揭事實，業據被告甲○○於本院審理中坦承不諱，且被告
    為警查獲後於94年5 月21日及同年6 月30日採集之尿液，經
    送驗結果，均呈第一級毒品海洛因代謝後嗎啡之陽性反應，
    此有臺灣檢驗科技股份有限公司94年6 月8 日報告編號：KＺ
    000000000000號及94年7 月22日報告編號：KＺ000000000000
    號濫用藥物尿液檢驗報告各一紙在卷可資為憑，另扣案之白
    粉2 包及注射針筒2 支，經送驗結果，白粉2 包均確屬第一
    級毒品海洛因（分別為淨重0.11公克、空包裝重0.30公克及
    淨重0.16公克、空包裝重0.24公克）無訛，注射針筒2 支均
    呈海洛因陽性反應，亦分別有法務部調查局94年8 月15日調
    科壹字第220020741 號及94年9 月14日調科壹字第22002086
    7 號鑑定通知書二份及高雄醫學大學附設中和紀念醫院94年
    9 月27日報告編號：0000-000、0000-000號檢驗報告2 紙在
    卷可稽。綜上足認，被告前揭自白與事實相符，應堪採信，
    被告上揭連續施用第一級毒品犯行洵堪認定。
二、又被告於91年間因施用毒品案件，經本院以91年度毒聲字第
    3292號裁定觀察勒戒，嗣因有繼續施用毒品之傾向，由本院
    以91年毒聲字第6450號裁定令入戒治處所施以強制戒治，並
    於92年3 月28日停止戒治釋放出所等情，有臺灣高等法院被
    告前案紀錄表、被告刑案資料查註紀錄表各1 份在卷可稽。
    被告於強制戒治執行完畢釋放後5 年內再施用第一級毒品，
    核其所為，係犯毒品危害防制條例第10條第1 項之罪。其持
    有毒品之低度行為，為施用毒品之高度行為所吸收，不另論
    罪。被告先後多次施用第一級毒品之行為，時間緊接，觸犯
    構成要件相同之罪名，顯係基於概括犯意反覆為之，為連續
    犯，應依刑法第56條之規定以一罪論，並依法加重其刑。又
    移送併辦部分之犯行即臺灣高雄地方法院檢察署94年度毒偵
    字第5570號部分，雖未據公訴人起訴，然與前揭已起訴部分
    有連續犯之裁判上一罪關係，當為起訴效力所及，本院自應
    一併審理，附此敘明。又被告前因違反毒品危害防制條例案
    件，經本院分別以91年度訴字第3147號、93年度訴字第90 3
    號，判處有期徒刑10月、8 月確定，入監接續執行上開徒刑
    後，於民國94年1 月20日縮短刑期假釋出監，並於94年5 月
    3 日假釋期滿未經撤銷，其未執行之刑，以已執行論乙節，
    有上揭前案紀錄表在卷可憑，其受有期徒刑之執行完畢後，
    5 年以內再犯有期徒刑以上之本罪，為累犯，應依法加重其
    刑，並遞予加重。爰審酌被告前已有施用毒品之不良素行，
    歷經觀察、勒戒及強制戒治程序後，猶施用第一級毒品海洛
    因，顯見意志不堅，惟念其施用毒品乃自戕一己之身體健康
    ，並具有病患性人格之特質，行為本身對社會所造成之危害
    並非直接、鉅大，且犯後終知能坦承犯行等一切情狀，量處
    如主文所示之刑，以示懲儆。
三、扣案之白粉2包均為第一級毒品海洛因（分別為淨重0.11 公
    克、空包裝重0.30公克及淨重0.16公克、空包裝重0.24公克
    ，包裝部分均無法與毒品析離）；注射針筒2 支均殘留無法
    析離之第一級毒品海洛因，均如前述，爰均依毒品危害防制
    條例第18條第1 項前段規定宣告沒收銷燬之。至送驗而耗費
    部分之海洛因，既已滅失，爰不另為沒收之諭知，附此敘明
    。
據上論斷，應依刑事訴訟法第273條之1第1項、第299條第1項前
段，毒品危害防制條例第10條第1項、第18條第1項前段，刑法第
11條、第56條、第47條，判決如主文。
本案經檢察官乙○○到庭執行職務。
中　　華　　民　　國　　94　　年　　10　　月　　31　　日
                  刑事第十一庭   法  官  林揚奇
以上正本證明與原本無異。
如不服本判決，應於判決送達後10日內，向本院提出上訴狀。
中　　華　　民　　國　　94　　年　　10　　月　　31　　日
                                 書記官  于耀文
附錄本案論罪科刑法條全文
毒品危害防制條例第10條第1項
施用第一級毒品者，處六月以上五年以下有期徒刑。
